【裁判字號】    95,易,1354
【裁判日期】    951128
【裁判案由】    竊盜
【裁判全文】
臺灣桃園地方法院刑事判決              95年度易字第1354號
公  訴  人  臺灣桃園地方法院檢察署檢察官
被      告  乙○○
上列被告因竊盜案件，經檢察官提起公訴（九十五年度偵字第一
五一四七號），被告經本院訊問後，就被訴事實為有罪之陳述，
經告知簡式審判程序之旨，並聽取當事人之意見後，本院合議庭
裁定由受命法官獨任進行簡式審判程序，並判決如下：
    主  文
乙○○共同連續攜帶兇器竊盜，處有期徒刑捌月。扣案之活動板
手壹支沒收。
    事  實
一、乙○○與甲○○（現由本院另案審理中）共同基於意圖為自
    己不法所有之概括犯意，連續為下列竊盜犯行：
  (一)於民國九十五年五月二十五日，由甲○○騎乘車牌號碼不詳
    之機車搭載乙○○四處遊蕩以尋找下手行竊之目標，嗣於同
    日凌晨一時許，行經桃園縣中壢市○○○路八○七號前時，
    見該處停放有丁○○所有車牌號碼為Ｆ七Ｋ－三一一號重型
    機車一輛，且鑰匙未取下，二人見有機可乘，乃由甲○○在
    旁負責把風，乙○○以徒手發動該機車方式竊取該車，得手
    後供其二人代步使用。
  (二)於九十五年六月二十三日十四時許，其二人在新竹市某處見
    停放有丙○○所有車牌號碼為ＡＣ七－九三○號機車一輛，
    其二人承前揭犯意，由甲○○提供即其所有客觀上可供兇器
    使用之活動板手一支予乙○○後，在旁負責把風，乙○○則
    持該活動板手拆卸該機車之車牌，以此方式共同行竊該面車
    牌，得手後即將該面車牌懸掛在前揭所竊得之車牌號碼為Ｆ
    七Ｋ－三一一號重型機車上。嗣於九十五年六月三十日一時
    三十分許，其二人共乘該機車，行經桃園縣中壢市○○路○
    段四八二號巷口時，為警當場查獲，並扣得其二人行竊所用
    活動板手一支，因而查獲上情。
二、案經桃園縣政府警察局龜山分局報告臺灣桃園地方法院檢察
    署檢察官偵查起訴。
    理   由
一、訊之被告乙○○對於上開犯罪事實，於警詢、檢察官訊問及
    本院審理時均坦承不諱，核與共犯甲○○於檢察官訊問及被
    害人丁○○、丙○○於警詢時所述相符，此外復有贓物認領
    保管單二紙在卷足憑，是堪認被告自白與事實相符，應值採
    信。本件事證明確，被告犯行洵堪認定，應依法論科。
二、論罪科刑部分：
  (一)按刑法第三百二十一條第一項第三款之攜帶兇器竊盜罪，係
    以行為人攜帶兇器竊盜為其加重條件，此所謂兇器，其種類
    並無限制，凡客觀上足對人之生命、身體、安全構成威脅，
    具有危險性之兇器均屬之，且祇須行竊時攜帶此種具有危險
    性之兇器為已足，並不以攜帶之初有行兇之意圖為必要（最
    高法院七十九年度臺上字第五二五三號判例足資參照）。被
    告於上揭時地竊盜時所使用之活動板手一支，為質地堅硬之
    鐵質器具，此觀諸扣案工具之照片即明，是客觀上足以殺
    傷人之生命、身體，為具有危險性之兇器，而被告復以之為
    行竊工具，故核被告就犯罪事實一、(一)所為，係犯刑法第三
    百二十條第一項之普通竊盜罪，而就犯罪事實(二)所為，則係
    犯刑法第三百二十一條第一項第三款之攜帶兇器竊盜罪。
  (二)被告行為後，刑法及刑法施行法部分條文業經修正公布，並
    均於九十五年七月一日施行。修正後刑法第二條第一項之規
    定，係規範行為後法律變更所生新舊法律比較適用之準據法
    ，於修正後刑法施行後，應適用修正後刑法第二條第一項規
    定之從舊從輕之原則為比較；又修正後刑法第三十五條，乃
    刑之重輕之法定次序與標準，應適用裁判時之修正後刑法第
    三十五條之規定。修正後刑法第二條第一項係採從舊從輕原
    則，適用最有利於行為人之法律，既曰法律，自較刑之範圍
    為廣，除法律有特別規定者（如修正後刑法第二條第二項非
    拘束人身自由之保安處分適用裁判時法，修正後刑法施行法
    第九條之三規定之情形），應依其規定，或事關執行之緩刑
    之宣告，或犯罪在刑法修正施行前，自首在刑法修正施行後
    之自首部分，或程序之規定（程序從新，如刑法第四十條沒
    收宣告之程序規定），均適用裁判時之修正後刑法之規定外
    ，應依修正後刑法第二條第一項規定為法律變更之比較，且
    比較時，應就罪刑有關之共犯、未遂犯、連續犯、牽連犯、
    結合犯，以及累犯加重，自首減輕暨其他法定加減原因（如
    身分加減）與加減例等一切情形，綜其全部之結果而為比較
    後，整個之適用，不能割裂而分別適用有利益之條文（最高
    法院九十五年五月二十三日刑事庭第八次會議決議意旨參照
    ）。經查：
  (1)關於共犯部分，修正前刑法第二十八條規定：「二人以上共
    同實施犯罪之行為者，皆為正犯」，修正後則規定：「二人
    以上共同實行犯罪之行為者，皆為正犯」，揆諸本條之修正
    理由係為釐清陰謀共同正犯、預備共同正犯、共謀共同正犯
    是否合乎本條規定之正犯要件。而本案被告與甲○○共同竊
    盜之犯行，均屬實行犯罪行為之正犯，則適用修正施行前之
    刑法第二十八條規定論處，並無不利於被告。
  (2)就連續犯部分：被告行為後，刑法業已刪除第五十六條連續
    犯之規定，是於新法修正施行後，已無連續數行為而犯同一
    罪名者，以一罪論之規定，故被告於刑法修正前所犯之數次
    竊盜犯行，均須依數罪分論併罰。新法刪除連續犯規定，顯
    已影響行為人刑罰之法律效果，自屬法律變更，而被告於刑
    法修正前所犯之數次竊盜行，依新法分論併罰之結果，其刑
    度顯較依修正前刑法第五十六條規定應均論以一罪，得加重
    其刑至二分之一之情形為重，是修正前刑法之規定顯較有利
    於被告。
  (3)另關於刑法第三百二十條第一項之竊盜罪之法定罰金刑部分
    ，由原定貨幣單位銀元五百元以下罰金，並依罰金罰鍰提高
    標準條例第一條前段規定提高為十倍（提高後折算為新臺幣
    一萬五千元以下罰金），經依修正後刑法施行法第一條之一
    第一項、第二項前段規定，修正為貨幣單位為新臺幣，並就
    所定數額提高為三十倍，亦即修正為新臺幣一萬五千元以下
    罰金；而法定罰金刑最低度部分，由修正前刑法第三十三條
    第五款規定為銀元一元以上，依罰金罰鍰提高標準條例第一
    條前段提高為十倍（提高後折算為新臺幣三十元），修正後
    刑法第三十三條第五款則修正為新臺幣一千元以上，以百元
    計算；而就易科罰金之折算標準部分，由修正前刑法第四十
    一條第一項前段規定（得以銀元一元以上三元以下折算一日
    ），並依修正前罰金罰鍰提高標準條例第二條規定提高一百
    倍為銀元一百元以上三百元以下（即新臺幣三百元以上九百
    元以下）折算一日，修正後刑法第四十一條第一項前段則修
    正為得以新臺幣一千元、二千元或三千元折算一日。比較行
    為時法與裁判時法，關於修正之罰金刑最高度部分，行為時
    法與裁判時法輕重相同，行為時法並無不利於被告情形，而
    就修正之罰金刑最低度部分，行為時法較有利於被告；再就
    修正之易科罰金之折算標準部分，亦以行為時法有利於被告
    。
  (4)是比較本次刑法之相關修正規定，修正後之規定並無更有利
    於被告，故仍應適用被告行為時即修正前之刑法為適用依據
    。又刑法第三十八條沒收之規定雖亦於九十四年一月七日修
    正公布，並於九十五年七月一日施行，按從刑附屬主刑，除
    法律有特別規定外，依主刑所適用之法律，是沒收為從刑之
    一種，本件依修正後刑法第二條第一項之規定就主刑比較結
    果，應適用行為時（即修正前）之法律，已如前述，依從刑
    附屬於主刑之原則，自不得就新舊法予以割裂適用，應一律
    適用行為時修正前之法律，一併敘明。
  (三)被告就上開二次竊盜犯行，與甲○○有犯意聯絡及行為分擔
    ，為共同正犯。又被告先後二次竊盜犯行，時間緊接，所犯
    構成要件相同之罪，雖有普通竊盜及持兇器竊盜之分，仍成
    立連續犯，應依修正前刑法第五十六條之規定論以情形較重
    之攜帶兇器竊盜罪。爰審酌被告正值壯年、不思正途獲取財
    富，連續竊取財物，並考量其犯罪次數、竊得財物價值，與
    犯罪後供認犯行之態度等一切情狀，量處如主文所示之刑，
    以示警懲。至扣案之活動板手一支，係被告與甲○○行竊所
    用之物，且為共犯甲○○所有，業據甲○○於檢察官訊問時
    供述明確，是自應依刑法第三十八條第一項第二款之規定宣
    告沒收之。
據上論斷，應依刑事訴訟法第二百七十三條之一第一項、第二百
九十九條第一項前段，修正後刑法第二條第一項前段，修正前刑
法第二十八條、第五十六條、第三百二十一條第一項第三款、第
三十八條第一項第二款，判決如主文。
本案經檢察官董良造到庭執行職務。
中    華    民    國    95    年    11    月    28    日
                        臺灣桃園地方法院刑事第十庭
                                    法  官  柯姿佐
上正本證明與原本無異。如不服本判決，應於判決送達後10日內
向本院提出上訴狀（應附繕本），上訴於臺灣高等法院。
                                    書記官  蔡紫凌
中    華    民    國    95    年    12    月    5     日
中華民國刑法第321 條（加重竊盜罪）
犯竊盜罪而有左列情形之一者，處6 月以上、5 年以下有期徒刑
：
三  攜帶兇器而犯之者。


司法院資訊處製作；財團法人民間司法改革基金會備份。
